臺灣高等法院臺中分院刑事裁定　　　　　　　民國九十一年度抗字第六八一號
　　抗 告 人即
　　再審聲請人
　　即受判決人　甲○○
右抗告人因聲請再審案件，不服臺灣臺中地方法院民國九十一年八月三十日裁定（九
十一年聲再七號），提起抗告，本院裁定如左：
    主  文
抗告駁回。
    理  由
一、本件再審聲請意旨略以：聲請人甲○○於案發當時設籍在北屯區，依現行戶政機
    關作業規定，案發地之西屯戶政事務所，對於聲請人誤而前往辦理之戶口名簿換
    發事項，並無管轄承辦之權，則本案之公務員又何來依法執行職務。按聲請人所
    誤持申辦之戶口名簿換發事項，本不屬於毛秀梅之職務範圍，依法毛秀梅並無職
    權承辦，故毛秀梅於受聲請人吐口水時，所述正當登錄聲請人資料於電腦，核與
    侮辱公務罪中依法執行職務時之規定要件並不相符，該業務是否屬於毛秀梅承
    辦範圍，其翻開戶口名簿，一眼可明，無須再經電腦作業，縱使毛秀梅或因一時
    失察，誤而受理不應受理之業務，在此情下執行之職務，應屬違法，而與刑法
    第一百四十條第一項依法執行職務之情形不合，為此依刑事訴訟法第四百二十條
    第一項第六款之規定聲請再審等語。
二、原審裁定則以：按刑事訴訟法第四百二十條第一項第六款所謂發見確實之新証據
    ，係指就新証據之本身形式上觀察，毋須經調查程序，顯然可認為足以動搖原確
    定之判決者而言，最高法院四十年台抗字第二號著有判例。經查本件原確定判決
    認定聲請人甲○○至西屯區戶政事務所申辦戶口名簿更新事宜，並將所有國民身
    分證及舊戶口名簿交由戶籍員毛秀梅受理，嗣因聲請人之子飲用飲料之事，雙方
    發生爭執，聲請人因一時氣憤，遂向正依法辦理聲請人所申辦上開事項之毛秀梅
    臉上吐口水，當場侮辱公務員毛秀梅等情，乃論處聲請人於公務員依法執行職務
    時當場侮辱罪刑，已詳載其所憑之證據及認定之理由，有本院九十年度易字第三
    四八三號刑事判決影本乙份附卷可稽。雖聲請人以其案發當時設籍在北屯區，而
    誤向無管轄承辦權之西屯區戶政事務所申辦戶口名簿換發事宜，已不屬於該所戶
    籍員毛秀梅承辦之職務範圍，應非依法執行職務為由聲請再審，縱認聲請人誤向
    無管轄承辦權之西屯區戶政事務所申辦戶口名簿換發事宜，惟聲請人向該所戶籍
    員毛秀梅吐口水之際，毛秀梅正將聲請人之身分證資料輸入電腦以查詢等情，已
    據被害人毛秀梅於原審審理時指陳在卷，自屬正依法執行職務，則聲請人認非依
    法執行職務，容有誤會，是聲請人據此以發現確實之新證據聲請再審，為無理由
    ，應予駁回云云。經核認事用法，並無違誤。抗告意旨，復執陳詞，指摘原裁定
    不當，求予撤銷，核無理由，應予駁回。
三、據上論斷，應依刑事訴訟法第四百十二條，裁定如主文。
中        華        民        國  九 十 一  年     九     月　 三十 　  日
                                  臺灣高等法院臺中分院刑事第七庭
                                        審判長法  官　林　榮　龍
                                              法　官　謝　說　容
                                              法　官　黃　日　隆
右正本證明與原本無異。
不得再抗告。
                                              書記官  陳  美　利
中        華  　    民        國  九 十 一  年     十     月   　一　   日
         Ｋ
